Aquiles Falcão

DESENVOLVEDOR FRONT-END

SOBRE MIM

Olá meu nome é Aquiles Falcão, sou formado em Design Gráfico e no momento estou graduando em Sistemas de Informação, portanto estou estagiando na Autobem Brasil como Desenvolvedor Front-end. Minha última experiência profissional foi como Estagiário no Desenvolvimento Front-end, onde utilizei tecnologias como HTML, Bootstrap, SASS, jQuery e JavaScript para implementação e manutenção de sites. Atualmente estou focando meus estudos em aprender e dominar o Angular e o TypeScript.

INFORMAÇÕES E CONTATO

- Olinda, PE
- (81) 99745-2190
- ■ aquilesfalcaoo@gmail.com
- @aquilesfalcaoo
- m @aquilesfalcaoo

IDIOMAS

• Inglês - Intermediário

HABILIDADES E COMPETÊNCIAS

- Angular
- TypeScript
- HTML
- CSS
- JavaScript
- Bootstrap
- jQuery
- SCSS
- UX Design

EXPERIÊNCIA PROFISSIONAL

Desenvolvedor Front-end

Autobem Brasil / Janeiro 2022 - Presente

Responsável na implementação de melhorias e recursos do sistema utilizando o consumo de API's REST. Utilizando as seguintes tecnologias como Angular, TypeScript, Bootstrap, HTML e SCSS.

Desenvolvedor Front-end

Zaite Tecnologia / Maio 2021 - Dezembro 2021

Responsável na implementação de sites a partir de layouts. Utilizei o Bootstrap como framework, SASS como préprocessador do CSS e o jQuery como biblioteca do JavaScript.

FORMAÇÃO

Graduando em Sistemas de Informação

UNINASSAU / Agosto 2019 - Presente

Tecnólogo em Design Gráfico

UNIAESO / Fevereiro 2017 - Junho 2019

CURSOS

Angular: Comecando com o Framework

Aprendi conceitos sobre o uso de componentes do Angular, e também sobre Consumo de API, através do HttpClient e RxJS utilizando os métodos GET, POST e services para fazer essa comunicação com a API Rest utilizando o sistema de rotas.

Angular: Boas práticas em Arquiteturas e Formulários

Desenvolvi um sistema que é uma rede social para animais, onde implementei um sistema de autenticação de usuário e validação de formulário, e também utilizo boas práticas como o recurso do lazy loading do Angular.